【裁判字號】    98,交聲,1256
【裁判日期】    980703
【裁判案由】    交管條例聲異
【裁判全文】
臺灣板橋地方法院交通事件裁定        98年度交聲字第1256號
原處分機關  交通部公路總局臺北區監理所
異  議  人
即受處分人  乙○○
上列異議人因違反道路交通管理處罰條例案件，對於交通部公路
總局臺北區監理所中華民國九十八年五月七日所為北監營裁字第
裁四○－Ｃ00000000號裁決處分聲明異議，本院裁定如
下：
        主  文
異議駁回。
        理  由
一、按汽車駕駛人，行經有燈光號誌管制之交岔路口闖紅燈者，
    處新臺幣（下同）一千八百元以上，五千四百元以下罰鍰，
    並記違規點數三點，道路交通管理處罰條例第五十三條第一
    項、第六十三條第一項第三款分別定有明文。次按駕駛人駕
    駛汽車，應遵守道路交通標誌、標線、號誌之指示，且機器
    腳踏車行駛之車道及轉彎，應依標誌或標線之規定行駛，道
    路交通安全規則第九十條、第九十九條第一項前段亦規定甚
    明。再按行為人有違反道路交通管理處罰條例之情形，經當
    場舉發者，應填製舉發通知單後交付該行為人簽名或蓋章收
    受之，拒絕簽章者，並記明其事由，視為已收受，違反道路
    交通管理事件統一裁罰基準及處理細則第十一條第一項第一
    款亦有明文可循。
二、原處分意旨略以：本件舉發機關臺北縣政府警察局土城分局
    廣福派出所以受處分人即異議人乙○○騎乘車牌號碼為ＣＹ
    八－七三九號重型機車，於民國九十八年二月十四日十五時
    三十分許，行經臺北縣土城市○○街與德興街口時（闖紅燈
    直行），經警攔停製單舉發，此有臺北縣政府警察局九十八
    年二月十四日北縣警交字第Ｃ00000000號舉發違反
    道路交通管理事件通知單在卷可稽。惟異議人拒絕簽收，經
    警記明拒收事由後，由原處分機關據以裁決，以異議人違反
    道路交通管理處罰條例第五十三條第一項之規定、第六十三
    條第一項第三款（裁決書漏載第三款）之規定，裁處罰鍰新
    臺幣（下同）一千八百元並記違規點數三點，此亦有交通部
    公路總局臺北區監理所北監營裁字第裁四○－Ｃ00000
    000號違反道路交通管理事件裁決書附卷可據。
三、聲明異議意旨略以：伊當時騎乘上開機車於土城市○○街、
    廣興街口時是綠燈，並無闖紅燈之情形，後來在廣福街口時
    ，竟遭員警攔停表示伊有闖紅燈直行之違規行為，實難令人
    信服，爰依法聲明異議，請求撤銷原處分云云。
四、經查：
  (一)上開機車駕駛人之違規事實，業據證人即舉發警員甲○○於
    本院訊問時到庭具結證稱：「本件是我舉發的，當時我在執
    行巡邏勤務，當時我在德興街上行駛，當時德興街的燈號是
    綠燈，廣興街的燈號是紅燈，當時我停在廣興街上看有沒有
    闖紅燈的人，大約兩、三秒的時間，德興街上行駛的車子都
    停下來，然後異議人就在紅燈的情形之下超過停止線，然後
    異議人繼續往前行駛，然後我就從異議人的後面追過去，我
    追到廣興街與廣明路口的時候，我就把異議人攔下來，我就
    跟異議人說你往闖紅燈，請異議人出示駕照，然後我就依法
    告發，異議人就說他否認他有闖紅燈，並且拒絕簽舉發通知
    單，他拒絕簽名以後，我就跟他說如果他有任何異議可以到
    監理站去申訴，當時我也有跟異議人說應到案的日期與地點
    。」、「（問：對異議人剛剛所說的，你有什麼意見？）我
    是依法告發的。」、「（問：當時有沒有拍照存證？）當時
    是沒有，闖紅燈的時候我沒有拍照，當時我身上有攜帶照相
    機，沒有拍照是因為我在執行一般巡邏勤務，我並不是特地
    要去取締交通違規的，當時異議人是突然闖紅燈，我來不及
    拍照。」、「（問：對於異議人剛剛說他是騎乘到廣福街，
    你才上來舉發的，你有何意見？）因為廣福街與廣明街很接
    近，異議人可能認為那邊是廣明街，廣興街與廣明街交叉口
    沒有交通號誌，廣興街和廣福街交叉路口才有號誌。」等語
    （參本院九十八年六月十八日訊問筆錄），並有臺北縣政府
    警察局土城分局九十八年三月十七日北縣警土交裁字第○九
    八○○○九○七九號函與證人所提出之現場圖乙份在卷可稽
    。
  (二)按交通警員製單舉發違反道路交通管理處罰條例所列之違規
    行為，係公務員基於職務上權力，依法就特定之具體事件所
    為具公法上效果之單方行政行為，基於公務員為公法上行為
    具有公信力之原則，該行政處分當可被推定為真正，本此公
    信原則，立法者乃賦予行政機關制定違反道路交通事件統一
    裁罰標準及處理細則，使執勤警員得當機處分以達其維護交
    通秩序、安全之行政目的。反之，若謂公務員一切行政行為
    均需預留證據以證其實，則國家行政勢必窒礙難行。本件舉
    發員警即證人甲○○與異議人並不相識，亦無宿怨嫌隙，衡
    情證人應無甘冒偽證罪刑責風險而設詞構陷異議人之理，其
    對當日所見違規情形於具結後堅證如上，足認其確係依自己
    親自見聞所得而為上開供述。且依其所述目睹與攔查過程之
    客觀狀況，亦應無誤看燈號或車輛之可能。此外復查無其他
    任何事證可認證人陳建維上開證述有何瑕疵或與事理相違而
    可認與事實不符之處，本院依直接審理所得心證，認其依自
    己親自見聞所為之上開證述應與事實相符。則本件異議人既
    未能提出任何關於舉發不實之事證，復查無任何證據足資證
    明執勤員警有何捏造事實違法取締之不法情事，證人即員警
    甲○○本於維護交通秩序、安全職責所為之舉發，自應受到
    合法、正確之認定，而得據以認定異議人上開違規之事實。
    是以異議人於前揭時、地駕車行經有燈光號誌管制之交岔路
    口闖紅燈之違規行為，堪為認定。
  (三)綜上所述，本件違規事證至為明確，原處分機關依據道路交
    通管理處罰條例第五十三條第一項、第六十三條第一項第三
    款之規定（裁決書漏載第三款），裁處罰鍰一千八百元，並
    計違規點數三點，尚無違誤，本件受處分人之異議為無理由
    ，應予駁回。
據上論斷，應依道路交通案件處理辦法第十九條，裁定如主文。
中    華    民    國    98    年    7     月    3     日
                      交通法庭  法  官  楊博欽
以上正本證明與原本無異
如不服本裁定應於送達後五日內向本院提出抗告狀
                                書記官  楊文祥
中    華    民    國    98    年    7     月    3     日


司法院資訊處製作；財團法人民間司法改革基金會備份。
